【裁判字號】    99,裁,382
【裁判日期】    990211
【裁判案由】    綜合所得稅
【裁判全文】
最  高  行  政  法  院  裁  定
                                       99年度裁字第382號
上  訴  人  甲○○
被  上訴人  財政部臺北市國稅局
代  表  人  乙○○
上列當事人間綜合所得稅事件，上訴人對於中華民國98年11月16
日臺北高等行政法院98年度簡字第443號判決，提起上訴，本院
裁定如下：
    主  文
上訴駁回。
上訴審訴訟費用由上訴人負擔。
    理  由
一、按對於適用簡易程序之判決提起上訴，須經本院許可。前項
    許可，以訴訟事件所涉及之法律見解具有原則性者為限，行
    政訴訟法第235條定有明文。所謂法律見解具有原則性，係
    指該訴訟事件所涉及之法律問題意義重大，而有加以闡釋之
    必要而言。例如原裁判所適用之行政命令有牴觸法律之虞，
    或高等行政法院就同類事件所表示之法律見解存在有歧異，
    或與本院向來之見解互相牴觸，有由本院確認或統一法律上
    意見之必要等情形屬之。
二、緣上訴人辦理民國（下同）95年度綜合所得稅結算申報，列
    報臺北市市○○道○段168號4樓懷生國民住宅（下稱系爭房
    屋）房屋租金支出扣除額新臺幣（下同）120,000元，被上
    訴人以系爭房屋係由訴外人金家瑋（即上訴人之姪）承租，
    租金亦由其支付，且上訴人本年度既未列報扶養金家瑋，彼
    等又非直系親屬關係，核與所得稅法第17條第1項第2款第2
    目之6規定不符，乃否准認列，核定綜合所得總額1,596,267
    元，綜合所得淨額985,115元，補徵稅額293元。上訴人不服
    ，申請復查，未獲變更，遂循序提起行政訴訟。
三、本件上訴人對於臺北高等行政法院適用簡易程序所為之判決
    提起上訴，主張略以：(一)上訴人前依被上訴人發文字號臺北
    市大安分局94年2月24日1260001635號函，於94年5月15日補
    繳92年度綜合所得稅，並依承辦人員之要求補提房屋租賃及
    匯款自動轉繳證明，復經認可而將該房屋支出列為扣除額，
    乃將此項扣除額按年申報，此項信賴應值得保護。原判決認
    本案有關稅額之補徵，無信賴保護原則乙節，顯有違誤。(二)
    上訴人為照顧晚輩激勵金家瑋自立，要求金家瑋分擔部分房
    租並口頭約定上訴人向金家瑋分租，嗣因國稅局要求上訴人
    提出房屋租賃書面證明，上訴人方與金家瑋補簽轉租契約證
    明，況該房屋所有權人為臺北市政府，其承租資格及條件均
    有規定，並不能逕改承租人，故原判決顯有認事用法之違誤
    。(三)原判決對上訴人提出承租房屋及支付租金之證明文件及
    主張系爭房屋租金並無其他納稅義務人列報，就公益並無牴
    觸乙節均隻字未提，亦有判決理由不備之違法。(四)上訴人已
    就所得稅法第17條第1項第2款第2目之6規定，申報房屋租金
    支出扣除額，並檢附相關文件，顯已負舉證之責，則本案依
    據行政訴訟法第233條第1項規定，不經言詞辯論，逕行裁判
    ，惟本案採證錯誤，實據未引，臆測居多，亦有判決不備理
    由之違法等語，為其論據。經核上訴狀所載內容，無非係對
    原判決所為系爭房屋之租金非上訴人支付等事實認定為指摘
    ，並無所涉及之法律見解具有原則性而需闡釋之必要等情事
    。依首開規定及說明，上訴人提起上訴，不應許可，其上訴
    難謂合法，應予駁回。
四、據上論結，本件上訴為不合法。依行政訴訟法第249條第1項
    前段、第104條，民事訴訟法第95條、第78條，裁定如主文
    。
中    華    民    國    99    年    2     月    11    日
                    最高行政法院第七庭
                        審判長法官  藍  獻  林
                              法官  林  文  舟
                              法官  廖  宏  明
                              法官  張  瓊  文
                              法官  姜  素  娥
以  上  正  本  證  明  與  原  本  無  異
中    華    民    國    99    年    2     月    11    日
                              書記官  賀  瑞  鸞


司法院資訊處製作；財團法人民間司法改革基金會備份。
